臺灣高等法院高雄分院刑事判決　　　　　　　　　九十二年度上易字第一五二六號
　　上　訴　人　臺灣高雄地方法院檢察署檢察官
　　被　　　告　丙○○
右上訴人因被告贓物案件，不服臺灣高雄地方法院九十一年度易字第三八三四號中華
民國九十二年九月五日第一審判決（起訴案號：臺灣高雄地方法院檢察署九十一年度
偵字第一二三二五號、移
，本院判決如左：
      主  文
原判決撤銷。
丙○○收受贓物，處拘役伍拾日，如易科罰金，以參佰元折算壹日。
    事  實
一、丙○○乙知陳耀文所持有懸掛ＨＶ─一八五八號車牌之ＢＭＷ牌自小客車（車身
    白色，車身號碼ＷＢＡＣＡ六三一三ＲＦＫ六三四六三號，原車牌號碼ＢＲ─０
    三一八號，李慧民所有），為他人失竊之贓物，竟於民國九十一年一月八日十六
    時許，在其高雄縣湖內鄉○○路九十號居所，自陳耀文處收受該車供己使用（陳
    耀文故買贓物罪部分，業經台灣屏東地方法院判處有期徒刑六月確定），嗣於九
    十一年六月六日二十時三十分，為警於高雄縣湖內鄉○○村○○路九十號旁，發
    現丙○○正欲發動該車輛而查獲。
二、案經台南市警察局移送臺灣高雄地方法院檢察署檢察官偵查起訴及移送併辦。
    理  由
一、訊據被告丙○○固不諱言於前述時、地，收受系爭自用小客車而同意為陳耀文保
    管之事實，惟矢口否認有何贓物犯行，辯稱：我與陳耀文係男女朋友關係，先前
    陳耀文即將該自用小客車停放在高雄縣湖內鄉○○路九十四號我住處附近，於九
    十一年一月九日凌晨三、四時許，陳耀文因案被警察抓走，他打電話叫我過去警
    局，當場將該自用小客車之鑰匙交給我，要我幫他保管，並說我也可以使用，但
    沒有告訴我該自用小客車係贓車，我不知道該自用小客車是贓車云云。經查：
（一）前述懸掛車牌號碼ＨＶ─一八五八號二面車牌之ＢＭＷ牌、車身白色、車身號
      碼ＷＢＡＣＡ六三一三ＲＦＫ六三四六三號自用小客車，係李慧民所有，於九
      十年十月二十五日上午八時許，在台中市○○○街與市○○○路口失竊，原車
      牌號碼ＢＲ─０三一八號之事實，業據被害人李慧民之夫甲○○於警訊中證述
      乙確，被告對其警訊證述，於本院審理程序中並無異議，依法自得為證據，此
      外並有車輛竊盜、車牌失竊資料個別查詢報表、贓物認領保管單各一紙及照片
      六張附卷可稽，該自用小客車係屬贓物無疑。
（二）被告丙○○於偵查中供稱：「（陳耀文）被捕前一天下午四、五點，開白色Ｂ
      ＭＷ車來我家，把白色車放我家。」「沒有交行照給我。」等語（見九十一年
      偵字第一二三二五號卷第三十八頁），核與證人即另案被告陳耀文於原審所證
      稱：「（系爭車牌號碼ＨＶ─一八五八號白色ＢＭＷ車是交給丙○○使用還是
      保管？）我是交給他保管而已」「這輛白色車子因為我向別人買時就沒有行照
      ，所以我沒有交行照給她」等語（見原審卷第六十七頁）相符，查汽車係屬機
      動性較高之交通工具，一般人使用汽車，為便於日後為警盤查時，確保車輛來
      源之正當性，應索取車輛合法來源證件，以杜爭議，本件被告未向陳耀文取得
      行車執照，竟仍長期使用，顯見其有贓物之認識，況證人陳耀文因故買贓物，
      經臺灣屏東地方法院判處有期徒刑六月確定，有該院九十一年度易字第九八二
      號刑事判決書一份附卷可證，事證乙確，被告收受贓物之犯行，堪以認定。
二、核被告丙○○所為，係犯刑法第三百四十九條第一項之收受贓物罪，原審未為詳
    察，遽為被告丙○○無罪之諭知，尚有未合，公訴人上訴意旨，指摘原判決不當
    ，為有理由，應由本院將原判決予以撤銷改判，審酌被告犯後否認犯罪，未見悔
    意，惟系爭自用小客車經被害人領回等一切情狀，量處拘役五十日，並諭知易科
    罰金之折算標準，以資懲儆。
據上論結，應依刑事訴訟法第三百六十九條第一項前段、第三百六十四條、第二百九
十九條第一項前段、刑法第三百四十九條第一項、第四十一條第一項、罰金罰鍰提高
標準條例第一條前段、第二條，判決如主文。
本案經檢察官邱榮藏到庭執行職務。
中    華    民    國      九十三      年      一      月        六      日
                              臺灣高等法院高雄分院刑事第七庭
                                  審判長法官  李春昌
                                        法官  莊飛宗
                                        法官  黃憲文
右正本證乙與原本無異。
不得上訴。
                                  法院書記官  黃英彥
中    華    民    國      九十三      年      一      月        六      日
附錄：本判決論罪科刑法條：
中華民國刑法第三百四十九條第一項：
    收受贓物者，處三年以下有期徒刑、拘役或五百元以下罰金。
